【裁判字號】    95,訴,1684
【裁判日期】    950630
【裁判案由】    毒品危害防制條例
【裁判全文】
臺灣高雄地方法院刑事判決              95年度訴字第1684號
公  訴  人  臺灣高雄地方法院檢察署檢察官
被      告  甲○○
                    （另案在臺灣高雄監獄執行中）
上列被告因違反毒品危害防制條例案件，經檢察官提起公訴（95
年度毒偵字第3376號）及函送併案審理（臺灣屏東地方法院檢察
署檢察官95年度毒偵字第719號），本院以簡式審判程序判決如
下：
    主  文
甲○○連續施用第一級毒品，處有期徒刑拾月，扣案之海洛因貳
拾陸包（合計驗後淨重肆點玖貳公克，含包裝袋貳拾陸只），均
沒收銷燬之，另扣案之夾鏈袋玖包、注射針筒陸支、分裝杓子壹
支及電子磅秤壹個，均沒收。又施用第二級毒品，處有期徒刑伍
月。應執行有期徒刑壹年貳月。扣案之海洛因貳拾陸包（合計驗
後淨重肆點玖貳公克，含包裝袋貳拾陸只），均沒收銷燬之，另
扣案之夾鏈袋玖包、注射針筒陸支、分裝杓子壹支及電子磅秤壹
個，均沒收。
    事  實
一、甲○○前因施用毒品案件，經送觀察勒戒後，認無繼續施用
    毒品之傾向，由臺灣高雄地方法院檢察署檢察官，於民國88
    年6 月17日，以88年度偵緝字第917 號為不起訴處分確定。
    嗣甲○○於89年間，又再度施用第一、二級毒品，經國防部
    南部地方軍事法院檢察署軍事檢察官聲請送觀察勒戒後，認
    有繼續施用毒品之傾向，軍事檢察官予以起訴，並送強制戒
    治，起訴部分，經國防部南部地方軍事法院分別判處有期徒
    刑七月及五月確定（其係依陸海空軍刑法而受裁判，不構成
    累犯），強制戒治部分則於93年5 月14日執行完畢。嗣甲○
    ○於94年間又再度施用毒品，經本院於94年10月27日，以94
    年度訴字第3072號判決判處有期徒刑8 月確定（現尚執行中
    ）。詎甲○○於上開強制戒治執行完畢釋放後5 年內，仍不
    知悔改施用毒品之惡習，基於施用第一級毒品之概括犯意，
    自94年10月28日起至95年3 月18日凌晨1 時許止（檢察官於
    本院審理中就甲○○施用第一級毒品之期間更正如上所述）
    ，在高雄市○鎮區○○路243 號其住處內，以將毒品海洛因
    加水注入注射針筒後施打於手臂上之方式，連續施用第一級
    毒品海洛因多次。另基於施用第二級毒品之故意，於95年3
    月17日，在上開住處內，以將毒品甲基安非他命置於燈泡內
    以火燒烤後吸食煙霧之方式，施用第二級毒品甲基安非他命
    1 次。嗣分別於(1)94年11月22日19時10分許，在高雄市政府
    警察局刑警大隊辦公室內，員警經甲○○同意對其採集尿液
    送驗後，呈嗎啡陽性反應。(2)於95年3 月18日3 時30分許，
    在高雄市前鎮區○○○路631 巷1 弄33號2 樓房間內，警員
    以通緝犯為由逮捕甲○○，並扣得甲○○所有供其施用之毒
    品海洛因26包（合計驗後淨重4 點92公克）及其施用毒品之
    器具夾鏈袋9 包、注射針筒6 支、分裝杓子1 支及電子磅秤
    1 個等物，且員警經甲○○同意對其採集尿液送驗後，呈嗎
    啡及甲基安非他命陽性反應，而知上情。
二、案經高雄市政府警察局刑警大隊報告台灣高雄地方法院檢察
    署檢察官偵查起訴及臺灣屏東地方法院檢察署檢察官函送本
    院併案審理。
    理  由
一、本件被告甲○○所犯係死刑、無期徒刑、最輕本刑為3 年以
    上有期徒刑以外之罪，被告於準備程序中就被訴事實為有罪
    之陳述，經法官告知簡式審判程序之旨，並聽取公訴人及被
    告意見後，本院認為適宜由受命法官獨任進行簡式審判程序
    ，先予敘明。
二、上揭事實，業據被告於本院審理中均坦白承認，且被告上揭
    2 次為警查獲時所採集尿液經送驗，確實分別呈嗎啡及嗎啡
    、甲基安非他命陽性反應，有高雄市立凱旋醫院濫用藥物尿
    液檢驗報告2 份在卷可憑，復有扣案之被告所有供其施用之
    毒品海洛因26包（合計驗後淨重4 點92公克，另扣案之白色
    粉末2 包，經送驗結果，均未發現有法定毒品成分，見卷附
    法務部調查局鑑定通知書1 紙）及其施用毒品之器具夾鏈袋
    9 包、注射針筒6 支、分裝杓子1 支及電子磅秤1 個等物在
    卷可資佐證，足認被告之自白與事實相符，其有上揭連續施
    用第一級毒品海洛因，及施用第二級毒品甲基安非他命之犯
    行，均應堪認定。另被告有如上所述之施用毒品前科，亦有
    台灣高等法院被告前案紀錄表及本院94年度訴字第3072 號
    判決各1 份在卷可查，是被告於強制戒治執行完畢後，5 年
    內再犯本件施用第一、二級毒品罪，依毒品危害防制條例第
    23條規定，自應依法追訴處罰，合予敘明。
三、核被告所為，係犯毒品危害防制條例第10條第1 項之施用第
    一級毒品罪及同條第2 項之施用第二級毒品罪。被告先後多
    次施用第一級毒品海洛因之犯行，時間緊接，犯罪方法相同
    ，且觸犯構成要件相同之罪名，顯係基於概括犯意反覆為之
    ，應依連續犯規定論以一罪。被告持有第一級毒品海洛因及
    第二級毒品甲基安非他命後進而施用，其持有之低度行為，
    均應為施用之高度行為所吸收，不另論罪。被告所犯上揭2
    罪，犯意各別，行為亦殊，應予分論併罰。臺灣屏東地方法
    院檢察署檢察官另以95年度毒偵字第719 號函送本院併辦部
    分（即上開於94年11月22日19時10分許為警採尿後查獲該次
    ），與本案起訴部分有連續犯之裁判上一罪關係，本院自應
    一併予以審理。爰審酌被告已有施用毒品前科，卻仍違犯本
    件施用毒品之犯行，顯見被告並不知悔改施用毒品之惡習，
    惟念及被告犯後坦承施用毒品，及其施用毒品之犯行，係戕
    害自身身體健康，並未危及他人，及其施用毒品之期間與其
    他一切情狀，分別量處如主文所示之刑，並定其應執行刑，
    以資懲儆。扣案之上開第一級毒品海洛因26包，均係被告所
    有且供其施用之毒品，業據被告供認屬實，應依毒品危害防
    制條例第18條第1 項前段規定，均諭知沒收銷燬之，且上揭
    扣案毒品之包裝袋26只，均係包裝毒品之用，可認已有第一
    級毒品海洛因附著其上，而無從析離，應視同為第一級毒品
    ，而一併沒收銷燬之。另扣案之夾鏈袋9 包、注射針筒6 支
    、分裝杓子1 支及電子磅秤1 個，均係被告所有且係供其施
    用毒品之器具，亦據被告供認屬實，應依刑法第38條第1 項
    第2 款規定，均宣告沒收。至於扣案之大麻1 包（驗後淨重
    0 點06公克，見上開法務部調查局鑑定通知書1 紙），難認
    與被告所犯上開施用第一級毒品海洛因及第二級毒品甲基安
    非他命之犯行有何關聯，本院爰不予宣告沒收，應另由檢察
    官處理，一併敘明。
據上論斷，應依刑事訴訟法第299 條第1 項前段、第273 條之1
第1 項，毒品危害防制條例第10條第1 項、第2 項、第18條第1
項前段，刑法第11條、第56條、第51條第5 款、第38條第1 項第
2 款，判決如主文。
本案經檢察官到庭執行職務。
中    華    民    國     95    年    6    月    30    日
                        刑事第十五庭  法  官  呂憲雄
以上正本證明與原本無異。
如不服本判決，應於收受送達後10日內向本院提出上訴書狀。
中    華    民    國    95    年    7     月    4     日
                                      書記官  吳良美
附錄本判決論罪科刑法條
毒品危害防制條例第10條
施用第一級毒品者，處 6 月以上 5 年以下有期徒刑。
施用第二級毒品者，處 3 年以下有期徒刑。


司法院資訊處製作；財團法人民間司法改革基金會備份。
